臺灣花蓮地方法院刑事判決　　　　　　　　　　　　　九十年度易字第五六九號
　　公　訴　人　臺灣花蓮地方法院檢察署檢察官
　　被　　　告　乙○○
右列被告因竊盜案件，經檢察官提起公訴（九十年度偵字第二八四二號），本院判決
如左：
    主  文
乙○○竊盜，累犯，處有期徒刑捌月。
    事  實
一、乙○○曾因竊盜案件，經本院於民國八十五年十月八日以八十五年度易字第三五
    一號刑事判決處有期徒刑二年確定，甫於八十九年十二月二十九日執行完畢，猶
    不知悔改，於服役期間，本應於九十年四月十五日收假歸營，卻逾假未歸，而遭
    國防部東部地方軍事法院檢察署通緝，竟意圖為自己不法之所有，於同年五月一
    日上午五時許，在花蓮縣新城鄉○○路二號陳原容住家前之騎樓，見陳原容所有
    停放於該處車牌號碼Ｌ三─九０九一號自用小客車之車門未鎖及鑰匙亦未取下，
    以徒手之方式竊取該車得手後，供己使用，嗣於同年月五日，經警於台九線二五
    三公里八００公尺東側空地尋獲該車，循線查知上情。
二、案經花蓮縣警察局鳳林分局報請臺灣花蓮地方法院檢察署檢察官偵查起訴。
    理  由
一、訊據被告乙○○對於右揭時、地駕駛被害人陳原容所有之汽車供己使用之事實，
    業於本院審理時坦承不諱，惟辯稱：當天伊喝醉了，不記得了云云。然查，該車
    遭竊之地點為花蓮縣秀林鄉，而被告住處位於花蓮縣萬榮鄉，兩地相隔甚遠，且
    參以被告於本院審理時自陳：當時伊知道伊在開車，曾於途中在檳榔攤用零錢三
    十元買礦泉水等語，是被告當時係意識清楚，明知該車為他人所有而仍為竊取之
    行為，故其所辯顯係卸責之詞，不足採信。復查被告於上開時、地竊取該車之事
    實，業經被害人於警訊時指述失竊情節綦詳，並經證人即被告之母丙○○、兄甲
    ○○、嫂姜曉凌及妹張靜芸於警訊時供證屬實，且有贓物領據證明乙紙、刑案現
    場平面圖一份、照片三張、花蓮縣警察局車輛協尋及尋獲電腦輸入單以及車籍作
    業系統查詢認可資料各乙紙附卷可證。綜上所述，本件事證明確，被告犯行洵堪
    認定，應予依法論科。
二、核被告乙○○所為，係犯刑法第三百二十條第一項之竊盜罪。被告有事實欄所示
之科刑及執行情形，此有臺灣高等法院被告前案紀錄表乙紙在卷可參，其於執行
    完畢後五年內再犯有期徒刑以上之本罪，為累犯，應依法加重其刑。爰審酌被告
    之素行，甫因前案竊盜罪執行完畢，竟仍不知悔改，而再次偷竊他人之汽車，及
    其犯罪所用之手段、所生之危害及犯罪後之態度等一切情狀，量處如主文所示之
    刑。
據上論斷，應依刑事訴訟法第二百九十九條第一項前段，刑法第三百二十條第一項、
第四十七條，罰金罰鍰提高標準條例第一條前段，判決如主文。
本案經檢察官李子春到庭執行職務。
中      華      民      國    九十一    年      二       月     六      日
                              臺灣花蓮地方法院刑事庭
                                  審判長法官  陳淑媛
                                        法官  蘇嫊娟
                                        法官  饒金鳳
右正本證明與原本無異。
如對本判決不服，應於送達後十日內，向本院提出上訴狀。（應抄附繕本）告訴人或
被害人如對於本判決不服者，應具備理由請求檢察官上訴，其上訴期間之計算係以檢
察官收受判決正本之日期為準。
                                  法院書記官
中      華      民      國    九十一    年       二     月      六      日
附錄本判決論罪之法律條文：
中華民國刑法第三百二十條第一項：
意圖為自己或第三人不法之所有，而竊取他人之動產者，為竊盜罪，處五年以下有期
徒刑、拘役或五百元以下罰金。
